【裁判字號】    90,上易,1165
【裁判日期】    901023
【裁判案由】    毀損
【裁判全文】
臺灣高等法院臺南分院刑事判決                                        行股
    上  訴  人
    即  被  告  甲  ○  ○
右上訴人因毀損案件，不服臺灣臺南地方法院九十年度易字第三五一號中華民國九十
年五月一日第一審判決（起訴案號：臺灣臺南地方法院檢察署九十年度偵字第五０四
號），提起上訴，本院判決如左：
    主      文
原判決撤銷。
甲○○損壞他人之門窗玻璃、酒櫃、及日光燈，足以生損害於他人，累犯，處罰金參
仟元，如易服勞役，以參佰元折算壹日。
    事      實
甲○○曾於民國（下同）八十六年間，犯竊盜及妨害兵役二罪，依序分別經本院及臺
灣臺南地方法院，各判處有期徒刑五月及有期徒刑三月，並定其應執行有期徒刑七月
確定，已於八十七年四月十七日執行完畢，猶不知悛悔，復因替他人索討債務之糾紛
，於八十九年十二月六日下午六時許，至臺南市○○街十巷九號乙○○所有之住宅，
基於毀損之犯意，毀損乙○○住宅之門窗玻璃一塊、酒櫃及日光燈等物，足以生損害
於乙○○。案經乙○○訴由臺灣臺南地方法院檢察署檢察官偵查起訴。
    理      由
一、訊據上訴人即被告甲○○，坦承有右揭毀損之犯行不諱，核與告訴人乙○○迭在
    警訊及歷次偵審中所指訴之被害情節相符，並據證人即告訴人之兒子蔡孟哲在偵
    查中證述屬實，此外復有現場所拍攝之毀損照片六張存卷足稽，事證明確，被告
    之犯行洵堪認定，應予依法論科。
二、查被告毀損告訴人所有之上開門窗玻璃等物，自足以生損害於該告訴人，核係犯
    刑法第三百五十四條之毀損罪，其曾有前開犯罪事實欄所載之犯罪前科，不惟已
    為其所自承，並有其刑案資料查註紀錄表在卷可佐，其於有期徒刑執行完畢後五
    年內再犯本罪，應依累犯規定加重其刑。原審據予論罪科刑，固非無見。惟查原
    判決漏載被告累犯前科中之妨害兵役部分，及未明白認定告訴人被毀損門窗玻璃
    等物之住宅地點，已均有未當；且被告當時另毀損之機車外殼，係告訴人兒子之
    同學所有，並非告訴人所有之機車，而該機車所有人並未合法提出告訴，乃原判
    決竟一併為實體之判決，亦有未合。被告上訴意旨，指告訴人在原審即有意撤回
    告訴，惟因時間來不及致未撤回，指摘原判決不當，雖無足取；惟原判決既有可
    議，自應由本院將原判決予以撤銷改判。爰審酌被告之素行、犯罪之動機、目的
    、手段、所生危害、在本院審理中坦承錯誤、及犯後已與告訴人達成和解有和解
    書在卷足憑等一切情狀，改對其量處罰金三千元，並諭知罰金如易服勞役之折算
    標準，以資懲儆。
三、至公訴意旨另指被告毀損機車部分，因該機車係告訴人兒子之同學所有，並非告
    訴人所有，既經告訴人在本院供陳明確在卷，顯見告訴人並非被告毀損該機車外
    殼之被害人，依法即不得告訴，而該機車之所有人復未依法提出告訴，則就該機
    車毀損部分，依法本應為公訴不受理之判決，惟因與前開成罪部分，具實質上一
    罪之關係，依審判不可分之原則，爰不另於主文為公訴不受理判決之諭知，併此
    敘明。
四、據上論斷，應依刑事訴訟法第三百六十九條第一項前段、第三百六十四條、第二
    百九十九條第一項前段，刑法第三百五十四條、第四十七條、第四十二條第二項
    ，罰金罰鍰提高標準條例第一條前段、第二條，判決如主文。
本案經檢察官林炎昇到庭執行職務。
中      華      民      國    九十      年      十      月    二十三    日
                                  臺灣高等法院臺南分院刑事第二庭
                                      審判長法官  游  明  仁
                                            法官  蘇  重  信
                                            法官  林  永  茂
右正本證明與原本無異。
不得上訴。
                                      法院書記官  劉  岳  文
中      華      民      國    九十      年      十      月    二十三    日
刑法第三百五十四條：
毀棄、損壞前二條之外之他人之物，或致令不堪用，足以生損害於公眾或他人者，處
二年以下有期徒刑、拘役或五百元以下罰金。


司法院資訊處製作；財團法人民間司法改革基金會備份。
